【裁判字號】    98,易,535
【裁判日期】    980722
【裁判案由】    偽造文書
【裁判全文】
臺灣高雄地方法院刑事判決               98年度易字第535號
公  訴  人  臺灣高雄地方法院檢察署檢察官
被      告  乙○○
被      告  丁○○
上  1   人
選任辯護人  廖湖中律師
被      告  丙○○
上列被告因偽造文書案件，經檢察官提起公訴（97年度偵字第26
966號），本院判決如下：
    主  文
乙○○共同連續犯行使使公務員登載不實文書罪，處有期徒刑陸
月，減為有期徒刑參月，如易科罰金，以銀元參佰元即新台幣玖
佰元折算壹日。
丁○○共同連續犯行使使公務員登載不實文書罪，處有期徒刑拾
月，減為有期徒刑伍月，如易科罰金，以銀元參佰元即新台幣玖
佰元折算壹日。
丙○○共同連續犯行使使公務員登載不實文書罪，處有期徒刑捌
月，減為有期徒刑肆月，如易科罰金，以銀元參佰元即新台幣玖
佰元折算壹日。
    事  實
一、丙○○約於民國88年3 月間，透過丁○○（原為印尼籍人，
    對外自稱「鄭靜」）任職之長青國際開發股份有限公司（址
    設彰化縣彰化市○○路○ 段411 號，下稱長青公司）引進並
    僱用印尼籍女子LISA（中文姓名：陳莉沙，下稱陳莉沙，業
    經本院判處有期徒刑4 月，減為有期徒刑2 月，緩刑2 年確
    定，並於98年4 月16日遣返，88年3 月間係以SITI FATIMAH
    SAYADI之名義入境），擔任丙○○母親鄭黃錦蓮之監護工，
    因鄭黃錦蓮死亡，陳莉沙於89年10月11日離台。嗣於89年12
    月間，陳莉沙再由長青公司引進，而以「LISA」名義入境，
    仍受僱於丙○○，於92年7 月30日離台。丙○○明知政府於
    當時實施凍結外勞來臺工作之政策及陳莉沙仍有意來臺工作
    ，乃於陳莉沙離台前，與陳莉沙談定以假結婚之方式來臺為
    丙○○工作，遂由丙○○聯絡丁○○，再由丁○○透過王仁
    志（業於95年3 月22日死亡）覓得與陳莉沙無結婚真意之乙○○同意辦理假結婚手續，並約定陳莉沙需支付新臺幣（下
    同）16萬元予丁○○辦理假結婚事宜，其中10萬元由丙○○
    先行墊付，待陳莉沙入境後，按月自其工資中扣除1 萬元及
    入境後每月支付4 千元予丁○○，期間共3 年。乙○○、丁○○、丙○○、王仁志與陳莉沙等人謀議既定，即共同基於
    使公務員登載不實公文書復持以行使之概括犯意聯絡，(一)由
    王仁志陪同乙○○於92年8 月18日前往印尼，於翌日在印尼
    西爪哇省勿加西縣芝卡琅南區鄉宗教事務所辦理虛偽不實結
    婚登記，取得印尼勿加西縣政府市民行政署核發之結婚呈報
    證書後，於同日由王仁志持上開文件向我國駐印尼臺北經濟
    貿易代表處辦理認證。(二)乙○○返台後，旋於同年11月12日
    持上開認證文件至高雄縣旗山戶政事務所，填寫結婚登記申
    請書，辦理其與陳莉沙之結婚登記，使該不知情之承辦公務
    員將乙○○與陳莉沙於92年8 月19日結婚之不實事項登載於
    其職務上所掌之戶籍登記簿公文書上後，復核發戶籍謄本，
    並在乙○○之國民身分證背面配偶欄處登記陳莉沙姓名，足
    以生損害於我國戶政機關對於戶籍管理之正確性。(三)陳莉沙
    嗣於93年12月11日前某日，委由不知情之不詳之人，持上開
    不實之戶籍謄本，以來臺依親之名義，向我國駐印尼臺北經
    濟貿易代表處申請陳莉沙來臺簽證而行使之，並核發停留簽
    證予陳莉沙，陳莉沙隨即於93年12月11日搭機進入臺灣地區
    ，足以生損害於我國政府對入出境之管理。(四)陳莉沙於93年
    12月11日入境當日，由長青公司某位不知情之真實姓名年籍
    不詳之員工開車接至該公司後，由丁○○陪同陳莉沙持上開
    登載不實之戶籍謄本，向高雄縣政府警察局申請陳莉沙之外
    僑居留證，致使承辦公務員據以核發編號SD00000000號之外
    僑居留證（居留期間自93年12月11日起至94年12月11日止）
    ，足以生損害於警察機關對於在臺外籍人士管理之正確性。
    上開事項辦妥後，丁○○即將陳莉沙送往丙○○之工廠工作
    。(五)嗣於94年12月2 日，陳莉沙與乙○○、丁○○持上開登
    載不實之戶籍謄本，向高雄縣政府警察局申請陳莉沙之延長
    居留，致使承辦公務員據以核准陳莉沙延長居留至96年11月
    25 日 止，足以生損害於警察機關對於在臺外籍人士管理之
    正確性。嗣於97年3 月30日，陳莉沙因逾期居留，為警在臺
    南縣永康市○○○路347 號前查獲，而得知上情。
二、案經臺南縣警察局永康分局移送臺灣高雄地方法院檢察署檢
    察官偵查起訴
    理  由
壹、證據能力部分：
    按被告以外之人於審判外之言詞或書面陳述，除法律有規定
    者外，不得作為證據，刑事訴訟法第159 條第1 項定有明文
    。又被告以外之人於審判外之陳述，雖不符前4 條之規定，
    而經當事人於審判程序同意作為證據，法院審酌該言詞陳述
    或書面陳述作成時之情況，認為適當者，亦得為證據，刑事
    訴訟法第159 條之5 第1 項亦定有明文。本院用以認定本案
    事實所憑之被告以外之人於審判外之言詞或書面陳述，檢察
    官、辯護人及被告於審判程序中均未曾聲明異議，且對其證
    據能力均無意見，本院復審酌該等言詞或書面陳述作成時之
    情況均屬正常，且與本案相關之待證事實具有關連性，認適
    當作為證據，依前開之規定，認上開陳述均有證據能力。
貳、實體部分：
一、被告乙○○部分：
    上開事實，業據被告乙○○於本院審理中坦白承認（見本院
    審易卷第29頁、易字卷第52頁）。核與證人即共同被告陳莉
    沙於警詢、偵查及本院審理中陳述之情節相符（見警卷第1
    至5 頁、偵卷第13至15、19頁、本院審易卷第29頁）；並有
    外僑居留資料查詢、乙○○之國民身分證、個人戶籍資料、
    結婚呈報證書、結婚登記申請書、戶籍資料、「鄭靜」之名
    片、長青公司基本資料查詢、外國人居留停留案件申請表、
    中華民國簽證申請表、戶籍謄本、護照、陳莉沙入出境流程
    報告表、乙○○及陳莉沙之入出境紀錄、外勞動態資訊表、
    外僑口卡列印資料、旅客入出境明細表、王仁志個人基本資
    料在卷可稽（見警卷第13至16、19至26頁、偵卷第9 、24至
    28 、42 、47至48、54至57頁、本院簡審卷第10至11頁、審
    易卷第52、64頁），及陳莉沙護照2 本扣案可參，足認被告
    乙○○自白應與事實相符，堪予採信。從而，本件事證明確
    ，被告乙○○之犯行堪以認定，應依法論科。
二、被告丁○○、丙○○部分：
  (一)訊據被告丁○○、丙○○均否認有何上開犯行，被告丁○○
    辯稱：伊係長青公司之翻譯人員，從未見過乙○○，不知陳
    莉沙以假結婚之方式來臺，並未扣留陳莉沙之護照，未曾帶
    陳莉沙至丙○○之工廠或陪陳莉沙辦理居留證，可能係伊曾
    責備過陳莉沙，致陳莉沙有所不滿而設詞誣陷等語；被告丙○○辯稱：未曾與陳莉沙約定由陳莉沙以假結婚之方式來台
    繼續為伊工作，不知陳莉沙係假結婚來臺，陳莉沙雖於95年
    間主動前來工廠工作，但數日後即離開，本件係因責備陳莉
    沙看護不週及扣薪，致陳莉沙心生不滿而設詞誣陷等語。經
    查：
  1.被告陳莉沙約於88年3 月間，以SITI FATIMAH SAYADI 之名
    義，經由長青公司仲介，於同年3 月30日前來臺灣，受僱於
    被告丙○○擔任監護工，於89年10月11日離台；不久，被告
    陳莉沙改以LISA之名義，仍由長青公司仲介，於89年12月22
    日前來臺灣，仍受僱於被告丙○○，因受監護人死亡，而於
    92年7 月30日離境；被告丁○○係長青公司翻譯人員，對外
    以「鄭靜」自稱之事實，分據被告丙○○於警詢、偵查及本
    院審理中（見警卷第10頁、偵卷第18至19頁、審易卷第29頁
    背面）；被告丁○○於警詢、偵查及本院審理中（見警卷第
    8 頁正面、偵卷第17頁、易字卷第79頁）坦白承認。核與證
    人即共同被告陳莉沙於警詢、偵查中陳述之情節相符（見警
    卷第4 至5 頁、偵卷第13、17至18頁）；並有外勞居留資料
    查詢、「鄭靜」之名片、長青公司登記資料、外勞動態查詢
    資料、入出境查詢結果（見警卷第13、25至26頁、偵卷第55
    至57頁）及護照1 本（護照號碼：AC622057）可參，應堪認
    定。
  2.陳莉沙於92年受僱於被告丙○○期間，被告丙○○曾詢問陳
    莉沙是否還要再來臺工作，陳莉沙表示因臺灣凍結印尼勞工
    來臺工作，被告丙○○告以得以假結婚之方式來臺，仲介方
    面由被告丙○○處理，費用為16萬元，其中10萬元由被告丙○○先行墊支，再自陳莉沙之薪資中按月扣除1 萬元，另陳
    莉沙每月須支付被告丁○○4 千元，期間共3 年。談定之後
    ，陳莉沙於92年7 月間返回印尼，於同年8 月19日與被告乙○○辦理假結婚及結婚認證，並依被告丁○○之指示，前往
    雅加達拿取護照及機票，於93年12月11日搭機抵台，由長青
    公司派員接往該公司，再由被告丁○○陪同前往高雄縣政府
    警察局辦理居留證後，帶往被告丙○○經營之工廠。嗣於居
    留證到期前之94年12月2 日，被告丁○○及乙○○陪同陳莉
    沙前往高雄縣政府警察局辦理延長居留2 年，辦妥後，再由
    被告丁○○將陳莉沙帶往被告丙○○經營之工廠之事實，業
    據證人即共同被告陳莉沙於警詢、偵查及本院審理中陳述明
    確（見警卷第1 至5 頁、偵卷第13至15、19頁、本院審易卷
    第29頁背面）。核與共同被告乙○○於本院審理中陳稱：伊
    經由王仁志之介紹前往印尼，於92年8 月19日與陳莉沙辦理
    假結婚後，由王仁志持結婚呈報書前往駐印尼臺北經濟貿易
    代表處辦理認證，回國後，於同年11月12日前往旗山戶政事
    務所辦理結婚登記。自陳莉沙於93年12月11日入境至94年12
    月辦理延長居留前，未見過陳莉沙，原本係王仁志要陪同伊
    與陳莉沙辦理延長居留，但王仁志臨時有事，遂以電話告知
    將由丁○○陪同前往辦理，辦妥後，陳莉沙與丁○○一起離
    開，前後見過丁○○2 次等語相符（見本院審易卷第29頁、
    易字卷第69、70、73至75頁）；並有如一所載之證據可參。
    又本件被告乙○○與陳莉沙2 人係假結婚之事實，已如前述
    ，參以假結婚之人頭配偶通常僅係配合出面辦理結婚登記，
    尤其異國婚姻之辦理，涉及之手續亦較本國人結婚繁複，人
    頭配偶多不諳此細節，乃多由熟稔相關規定之公司或個人代
    辦，故被告乙○○及陳莉沙假結婚之相關事宜係由熟悉此種
    業務之人為之乙節，應堪認定。另證人陳莉沙既係以結婚之
    名來臺工作，故代辦者要求其先行支付辦理假結婚相關費用
    及約定報酬，亦符合常情，如證人陳莉沙認該代辦之人收取
    之費用不合理，甚至有剝削其所得之情，而對該人心生不滿
    ，衡情自應於逾期居留被查獲後，向警方供出該人，而非誣
    陷毫無相關之被告丙○○及丁○○2 人；復佐以被告丙○○
    於本院審理中陳稱：長青公司曾表示陳莉沙會再次前來臺灣
    工作等語（見本院審易卷第30頁），足見長青公司確曾再度
    辦理共同被告陳莉沙入台事宜，故證人陳莉沙上開所證，應
    堪採信。至被告丁○○、丙○○固以前開情詞置辯，惟：
  (1)被告丁○○於本院審理中陳稱：伊陪同很多外勞於入台當日
    ，前往內政部入出國移民署或警察局辦理居留證等語（見本
    院易字卷第78頁），可見陪同外勞於入境當日辦理居留係被
    告丁○○之業務之一；參以共同被告丙○○於警詢中陳稱：
    伊母親於多年前癱瘓，由長青公司之丁○○幫忙申請外籍監
    護工等語（見警卷第10、12頁），亦見被告丁○○參與長青
    公司引進外勞之相關申請作業，絕非僅係單純之翻譯人員。
    又共同被告陳莉沙甘冒假結婚之風險來臺，無非係想利用來
    臺期間工作賺錢，而其於89年及91年均以擔任監護工之名義
    ，由長青公司合法引進來臺工作，應不涉及被告丁○○個人
    抽取佣金之情事；參以被告丁○○於本院審理中陳稱：陳莉
    沙有任何問題或困難時，長青公司會派遣伊前往翻譯等語（
    見本院易字卷第26頁）。可見被告丁○○在長青公司所擔任
    之角色，非僅止於協調外勞與雇主間諸如溝通不良之問題，
    尚包括協助外勞解決所面臨之困境，且非完全站在雇主之立
    場處理爭端，縱被告丁○○曾因故責備共同被告陳莉沙，共
    同被告陳莉沙亦應無於4 、5 年後，因逾期居留遭查獲時，
    迴護為其安排假結婚，並從中賺取其3 年仲介費用者，而誣
    陷僅係多年前以言語責備其之被告丁○○之理，是被告丁○○辯稱：遭陳莉沙誣陷等語，不足採信。再者，本件共同被
    告陳莉沙於97年3 月30日為警查獲時，並未隨身攜帶護照，
    扣案之護照2 本係於同年11月24日檢察官訊問時，由被告乙○○提出之事實，有共同被告陳莉沙前揭警詢筆錄及上開日
    期之訊問筆錄可參。至被告乙○○於偵查及本院審理中固均
    陳稱：陳莉沙將護照交伊保管等語。然被告乙○○於本院審
    理中業已陳稱：自陳莉沙於93年12月11日入境至94年12月辦
    理延長居留前，從未見過陳莉沙，2 人從未住在一起等語（
    見本院易字卷第74頁），足見其2 人關係僅止於假結婚之名
    義上夫妻關係；參以護照係共同被告陳莉沙身分之證明文件
    ，理應隨身攜帶，以應付不時之需，應無將如此重要之證件
    交付毫無任何信賴基礎之人頭老公之可能，堪認共同被告陳
    莉沙之護照係由他人交付被告乙○○後，再提出予檢察官無
    訛。又被告乙○○、丙○○於偵查中均陳述不認識對方（見
    偵卷第39至40頁），可見共同被告陳莉沙之護照應非由被告
    丙○○交付被告乙○○；復參以共同被告陳莉沙應無誣陷被
    告丁○○乙節，已如前述，故證人陳莉沙於警詢及偵查中證
    陳：入境時護照交給丁○○等語（見警卷第2 頁、偵卷第14
    頁），應屬實情，而堪採信，益徵陳莉沙入境之事係由被告
    丁○○辦理甚明，被告丁○○所辯，不足採信。
  (2)關於共同被告陳莉沙可能對被告丙○○不滿之原因部分，被
    告丙○○於偵查中陳稱：可能係伊岳母過世時，伊怪罪陳莉
    沙照顧不週，陳莉沙故意要報復等語（見偵卷第19頁）；核
    與其於本院審理中陳稱：陳莉沙先後照顧伊母親及岳母，照
    顧伊母親有所不週，除了照顧伊母親不週及盜打電話被伊扣
    錢外，沒有其他恩怨等語明顯不符（見本院易字卷第71、76
    頁）。另關於共同被告陳莉沙為何會出現在被告丙○○之工
    廠部分，被告丙○○於警詢中陳稱：95年年初或年中，在台
    中縣太平市巧遇陳莉沙，後來陳莉沙自己坐車來工廠等語（
    見警卷第10頁背面）；核與其於本院審理中陳稱：95年4 月
    間某日，在夜市巧遇陳莉沙，當月底由工廠員工從鶯歌把陳
    莉沙載來工廠等語（見本院審易卷第30頁）亦有出入，已難
    採信。又如共同被告陳莉沙係因照顧被告丙○○之長者未盡
    責任，甚至有盜打電話之惡習而遭責罵，何以被告丙○○於
    共同被告陳莉沙結束看護數年後，因不明原因再度入台，且
    突然出現在其工廠時，未詳加查明即予以錄用，且於陳莉沙
    工作數日後離開之事未加聞問？是被告丙○○所辯，不足採
    信。
  (二)綜上所述，被告丁○○、丙○○所辯均係事後卸責之詞，不
    足採信。從而，本件事證明確，被告丁○○、丙○○之犯行
    均堪認定，應依法論科。
三、按行為後法律有變更者，適用行為時之法律。但行為後之法
    律有利於行為人者，適用最有利於行為人之法律，刑法第2
    條第1 項定有明文。又刑法第2 條係規範行為後法律變更所
    生新舊法律比較適用之準據法，是刑法第2 條本身雖經修正
    ，但該條文既屬適用法律之準據法，本身尚無比較新舊法之
    問題，應逕適用裁判時之刑法第2 條規定以決定適用之刑罰
    法律。再比較時應就罪刑有關之共犯、未遂犯、想像競合犯
    、牽連犯、連續犯、結合犯，以及累犯加重、自首減輕暨其
    他法定加減（如身分加減）與加減例等一切規定，綜其全部
    罪刑之結果而為比較（最高法院95年第8 次刑事庭會議決議
    參照）。查本案被告行為後，刑法業於94年2 月2 日修正公
    布，自95年7 月1 日起施行，茲就比較情形分述如下：
  (一)刑法第214 條使公務員登載不實文書罪，法定刑為3 年以下
    有期徒刑、拘役或500 元以下罰金，而修正後刑法施行法增
    訂第1 條之1 規定：「中華民國94年1 月7 日刑法修正施行
    後，刑法分則編所定罰金之貨幣單位為新臺幣。94年1 月7
    日刑法修正時，刑法分則編未修正之條文定有罰金者，自94
    年1 月7 日刑法修正施行後，就其所定數額提高為30倍。但
    72年6 月26日至94年1 月7 日新增或修正之條文，就其所定
    數額提高為3 倍」，另刑法第33條第5 款修正為：「主刑之
    種類如下：五罰金：新臺幣1,000 元以上，以百元計算之」
    ，是依修正後之法律，刑法第214 條使公務員登載不實文書
    罪所得科處之罰金刑最高為新臺幣15,000元、最低為新臺幣
    1,000 元；然依被告行為時之刑罰法律，即罰金罰鍰提高標
    準條例第1 條前段規定得提高倍數2 至10倍及修正前刑法第
    33條第5 款規定之罰金最低額1 元計算，該罪之罰金刑最高
    為銀元5,000 元，最低額為銀元1 元，若換算為新臺幣，最
    高額雖與新法同為新臺幣15,000元，然最低額僅為新臺幣3
    元。因此，比較上述修正前、後之刑罰法律，自以被告行為
    時關於科處罰金刑之法律較有利於被告。
  (二)刑法第28條共犯修正施行前規定「2 人以上共同實施犯罪之
    行為者，皆為正犯」，修正施行後規定「2 人以上共同實行
    犯罪之行為者，皆為正犯」，修法後將完全未參與犯罪行為
    之實行之陰謀共同正犯及預備共同正犯刪除。而本案被告乙○○、丁○○、丙○○與陳莉沙及王仁志，對於本案犯行有
    犯意聯絡及行為分擔，不論依修正前、後刑法第28條規定，
    均構成共同正犯，對被告乙○○、丁○○、丙○○而言並無
    有利或不利之情形。
  (三)修正後刑法第56條規定，業已刪除連續犯之規定，故連續數
    行為而犯同一罪名，依修正前刑法第56條規定，應以一罪論
    ，僅得加重其刑，但依修正後規定，已無連續犯可資適用，
    即應將各次犯行以數罪併合處罰，是以適用廢止前關於連續
    犯之規定，自係較為有利。
  (四)修正前刑法第5 條第5 款關於「本法於凡在中華民國領域外
    犯左列各罪者，適用之：五第211 條、第214 條、第216 條
    及第218 條之偽造文書印文罪」之規定，雖經修正改列於刑
    法第5 條第7 款，並規定：「本法於凡在中華民國領域外犯
    下列各罪者，適用之：七第211 條、第214 條、第218 條及
    第216 條行使第211 條、第213 條、第214 條文書之偽造文
    書罪」，但於本案，此項修正僅屬條文移列與文字修正，經
    比較新、舊法後，結果並無不同，自無有利或不利。
  (五)綜合上述各條文修正前、後之比較，揆諸前揭最高法院決議
    及修正後刑法第2 條第1 項前段、後段規定之「從舊、從輕
    」原則，自應適用被告行為時之法律，即修正前刑法之相關
    規定，予以論處。
四、核被告乙○○、丁○○、丙○○所為，均係犯刑法第216 條
    、第214 條之行使使公務員登載不實文書罪。被告3 人使公
    務員登載不實文書後再持以行使、及行使使公務員登載不實
    文書後繼而令承辦公務員登載不實之行為，應各為行使使公
    務員登載不實文書之高度行為所吸收，均不另論罪。被告乙○○、丙○○、丁○○與共同被告陳莉沙及王仁志間，就上
    開行使使公務員登載不實文書犯行，具有犯意聯絡及行為分
    擔，均應論以共同正犯，檢察官漏未將王仁志論為共同正犯
    ，尚有未合。被告等人利用不知情之真實姓名、年籍不詳之
    成年人向我國駐印尼臺北經濟貿易代表處行使不實之戶籍謄
    本，為間接正犯。又被告3 人先後向我國駐印尼臺北經濟貿
    易代表處、高雄縣政府警察局行使使公務員登載不實之文書
    ，犯罪時間緊接，所犯構成要件均相同，顯均係基於概括之
    犯意反覆所為，均應依廢止前刑法第56條之連續犯規定，均
    論以一罪論，並均加重其刑。檢察官雖未就共同被告陳莉沙
    於93年12月11日入境當日，持不實之戶籍謄本前往高雄縣政
    府警察局申請居留而行使之犯行部分起訴，然此部分之犯行
    ，與起訴部分有廢止前連續犯之裁判上一罪關係，為起訴效
    力所及，本院自應併予審理。又本件係因被告丙○○與共同
    被告陳莉沙談妥以假結婚之方式來臺工作，乃由被告丙○○
    委請被告丁○○辦理共同被告陳莉沙入境事宜，而非在被告
    丙○○與共同被告陳莉沙不相識之情況下，由被告丁○○應
    被告丙○○之要求代覓被告乙○○為人頭老公，便於共同被
    告陳莉沙來臺工作，業經認定如前，其等上開所為，尚與就
    業服務法第45條所規定之「媒介」，係指「事前之居間介紹
    」，使人因其介紹牽線而非法為他人工作之情形有間，故不
    成立該罪，附此敘明。爰審酌被告乙○○、丁○○、丙○○
    為圖謀私利，竟共謀由被告乙○○與印尼女子陳莉沙以假結
    婚之方式，使陳莉沙入臺，致妨害我國戶政、外交、警察對
    於戶籍資料、外籍人士管理之正確性，並進而影響我國國民
    就業之競爭，以及社會秩序維護之困難，行為均不足取，被
    告乙○○固終能坦承犯行，然觀其陳述對其他被告仍多有袒
    護，未見悔意；被告丁○○否認犯行，態度欠佳，不知善用
    其專才，以照顧遠渡重洋來臺謀生之印尼同胞；被告丙○○
    亦否認犯行，態度不佳，前有違反就業服務法之前科，仍再
    為本件犯行，顯不知警惕，有臺灣高等法院被告前案紀錄表
    在卷可參，本均不宜輕判；惟考以被告乙○○、丁○○2 人
    素行良好，有臺灣高等法院被告前案紀錄在卷可佐，共同被
    告陳莉沙入境後並未從事其他犯罪或擾亂社會秩序之行為等
    一切情狀，分別量處如主文所示之刑。又被告3 人犯罪後，
    中華民國九十六年罪犯減刑條例業於96年7 月4 日公布，並
    於同年月16日起施行，本件被告3 人犯罪係在96年4 月24日
    減刑基準日之前，且所犯之罪核與該條例第2 條第1 項之規
    定相符，復無同條例第3 條限制減刑之除外情形，爰依該條
    例第2 條第1 項第3 款規定，均減其上開宣告刑期2 分之1
    。至被告3 人行為時之刑法第41條第1 項前段及罰金罰鍰提
    高標準條例第2 條（現已刪除）係規定以銀元100 元至300
    元折算1 日（即以新臺幣300 元至900 元折算1 日），而被
    告3 人行為後之現行刑法第41條第1 項前段，則係規定以新
    臺幣1,000 元、2,000 元或3,000 元折算1 日，是經比較修
    正前、後之易科罰金折算標準，應以行為時即修正前之規定
    ，較有利於被告，故依刑法第2 條第1 項前段之規定，本件
    自應適用修正前刑法第41條第1 項前段之規定，諭知易科罰
    金之折算標準。
據上論斷，應依刑事訴訟法第284 條之1 、第299 條第1 項前段
，刑法第2 條第1 項前段、第214 條、第216 條，修正前刑法第
28條、第41條第1 項前段，廢止前刑法第56條，刑法施行法第1
條之1 ，廢止前罰金罰鍰提高標準條例第2 條，中華民國九十六
年罪犯減刑條例第2 條第1 項第3 款、第7 條，判決如主文。
本案經檢察官甲○○到庭執行職務。
中    華    民    國    98    年    7     月    22    日
                  刑事第九庭  法  官  方錦源
以上正本證明與原本無異。
如不服本判決應於收受送達後10日內向本院提出上訴書狀，並應
敘述具體理由；如未敘述上訴理由者，應於上訴期間屆滿後20日
內向本院補提理由書（均須按他造當事人之人數附繕本）「切勿
逕送上級法院」。
中    華    民    國    98    年    7     月    22    日
                              書記官  鄧思辰
附錄本判決論罪之法條：
刑法第216條
行使第210 條至第215 條之文書者，依偽造、變造文書或登載不
實事項或使登載不實事項之規定處斷。
刑法第214條
明知為不實之事項，而使公務員登載於職務上所掌之公文書，足
以生損害於公眾或他人者，處3 年以下有期徒刑、拘役或5 百元
以下罰金。


司法院資訊處製作；財團法人民間司法改革基金會備份。
